<?xml version="1.0" encoding="UTF-8" standalone="yes"?>
<Wordlist>
    <Paradigm pdgId="1215655" lemma="адыржа+цца" tag="VIPRX">
        <Variant id="a" pravapis="A2008" lemma="адыржа+цца">
            <Slounik name="piskunou2012" idx="10567">{b}адыржа´цца{/b}* {i}зак.{/i}, -жэ´цца ({i}азвацца ржаннем{/i}) /// v7{sup}1{/sup} B/</Slounik>
            <Form tag="0">адыржа+цца</Form>
            <Form tag="F1S">адыржу+ся</Form>
            <Form tag="F2S">адыржэ+шся</Form>
            <Form tag="F3S">адыржэ+цца</Form>
            <Form tag="F1P">адыржо+мся</Form>
            <Form tag="F2P">адыржаце+ся</Form>
            <Form tag="F3P">адыржу+цца</Form>
            <Form tag="PMS">адыржа+ўся</Form>
            <Form tag="PFS">адыржа+лася</Form>
            <Form tag="PNS">адыржа+лася</Form>
            <Form tag="PXP">адыржа+ліся</Form>
            <Form tag="I2S">адыржы+ся</Form>
            <Form tag="I2P">адыржы+цеся</Form>
            <Form tag="PG">адыржа+ўшыся</Form>
        </Variant>
    </Paradigm>
    <Paradigm pdgId="1219271" lemma="зарза+ць" tag="VIPNX" meaning="іржаць">
        <Variant id="a" pravapis="A2008" lemma="зарза+ць">
            <Slounik name="piskunou2012" idx="65213">{b}зарза´ць{/b}* {i}зак.{/i}, -ржу´, -ржэ´, -ржаце´; {i}ПЧ{/i} зарза´ў, зарза´ла /// v7{sup}1{/sup} B/</Slounik>
            <Form tag="0">зарза+ць</Form>
            <Form tag="F1S">заржу+</Form>
            <Form tag="F2S">заржэ+ш</Form>
            <Form tag="F3S">заржэ+</Form>
            <Form tag="F1P">заржо+м</Form>
            <Form tag="F2P">заржаце+</Form>
            <Form tag="F3P">заржу+ць</Form>
            <Form tag="PMS">зарза+ў</Form>
            <Form tag="PFS">зарза+ла</Form>
            <Form tag="PNS">зарза+ла</Form>
            <Form tag="PXP">зарза+лі</Form>
            <Form tag="I2S">заржы+</Form>
            <Form tag="I2P">заржы+це</Form>
            <Form tag="PG">зарза+ўшы</Form>
        </Variant>
    </Paradigm>
    <Paradigm pdgId="1218748" lemma="заірза+ць" tag="VIPNX" meaning="заіржаць">
        <Variant id="a" pravapis="A2008" lemma="заірза+ць">
            <Slounik name="piskunou2012" idx="61677">{b}заірза´ць{/b} {i}зак.{/i}, -ржу´, -ржэ´, -ржаце´ /// v7{sup}1{/sup} B/</Slounik>
            <Form tag="0">заірза+ць</Form>
            <Form tag="F1S">заіржу+</Form>
            <Form tag="F2S">заіржэ+ш</Form>
            <Form tag="F3S">заіржэ+</Form>
            <Form tag="F1P">заіржо+м</Form>
            <Form tag="F2P">заіржаце+</Form>
            <Form tag="F3P">заіржу+ць</Form>
            <Form tag="PMS">заірза+ў</Form>
            <Form tag="PFS">заірза+ла</Form>
            <Form tag="PNS">заірза+ла</Form>
            <Form tag="PXP">заірза+лі</Form>
            <Form tag="I2S">заіржы+</Form>
            <Form tag="I2P">заіржы+це</Form>
            <Form tag="PG">заірза+ўшы</Form>
        </Variant>
    </Paradigm>
    <Paradigm pdgId="1227161" lemma="рза+ць" tag="VIMNX" meaning="іржаць">
        <Variant id="a" pravapis="A2008" lemma="рза+ць">
            <Slounik name="piskunou2012" idx="166940">{b}рзаць{/b}* {i}незак.{/i}, ржу, ржэ, ржаце´ /// v7{sup}1{/sup} B/</Slounik>
            <Form tag="0">рза+ць</Form>
            <Form tag="R1S">ржу+</Form>
            <Form tag="R2S">ржэ+ш</Form>
            <Form tag="R3S">ржэ+</Form>
            <Form tag="R1P">ржо+м</Form>
            <Form tag="R2P">ржаце+</Form>
            <Form tag="R3P">ржу+ць</Form>
            <Form tag="PMS">рза+ў</Form>
            <Form tag="PFS">рза+ла</Form>
            <Form tag="PNS">рза+ла</Form>
            <Form tag="PXP">рза+лі</Form>
            <Form tag="I2S">ржы+</Form>
            <Form tag="I2P">ржы+це</Form>
            <Form tag="RG">ржучы+</Form>
        </Variant>
    </Paradigm>
    <Paradigm pdgId="1220637" lemma="ірза+ць" tag="VIMNX" meaning="іржаць">
        <Variant id="a" pravapis="A2008" lemma="ірза+ць">
            <Slounik name="piskunou2012" idx="76492">{b}ірза´ць{/b}* {i}незак.{/i}, іржу´, іржэ´, іржаце´ /// v7{sup}1{/sup} B/</Slounik>
            <Form tag="0">ірза+ць</Form>
            <Form tag="R1S">іржу+</Form>
            <Form tag="R2S">іржэ+ш</Form>
            <Form tag="R3S">іржэ+</Form>
            <Form tag="R1P">іржо+м</Form>
            <Form tag="R2P">іржаце+</Form>
            <Form tag="R3P">іржу+ць</Form>
            <Form tag="PMS">ірза+ў</Form>
            <Form tag="PFS">ірза+ла</Form>
            <Form tag="PNS">ірза+ла</Form>
            <Form tag="PXP">ірза+лі</Form>
            <Form tag="I2S">іржы+</Form>
            <Form tag="I2P">іржы+це</Form>
            <Form tag="RG">іржучы+</Form>
        </Variant>
    </Paradigm>
</Wordlist>
